# 母子公司间担保借款合并报表的披露

提问人：逆增上缘 时间：2017-04-28 11:01:58
请教陈版主及各位版友： 母子公司间担保向银行借款，在合并报表层面还能算作保证借款吗？还需要披露担保事项吗？ 之前一直都是做了保证借款，并且披露了担保事项，但是偶然感觉很奇怪。谢谢各位！

回答人：chenyiwei
合并报表范围内母子公司之间互相担保的借款，在合并报表附注中仍披露为保证借款，因为虽然该保证不是来自本会计主体以外，但仍符合《贷款通则》对相应种类贷款的定义。由于银行持有的贷款债权是针对作为借款人的法人，因此披露合并范围内互相担保的信息对合并报表的使用者仍是有帮助的。